最高法院民事裁定　　　　　　　　　　 111年度台抗字第60號
再 抗告 人　有日利企業有限公司
 
法定代理人　謝淑芬
代　理　人　吳永茂律師
　　　　　　羅玲郁律師
　　　　　　侯昱安律師
上列再抗告人因與相對人義展機械股份有限公司間返還價金強制
執行事件，對於中華民國110年9月29日臺灣高等法院臺南分院裁
定（110年度抗字第157號），提起再抗告，本院裁定如下：
    主  文
再抗告駁回。
再抗告程序費用由再抗告人負擔。
    理  由
按對於抗告法院所為抗告有無理由之裁定再為抗告，僅得以其適
用法規顯有錯誤為理由，民事訴訟法第486條第4項規定甚明。所
謂適用法規顯有錯誤，係指原法院裁判為確定事實而適用法律，
或就所確定之事實而為法律上判斷，顯有不合於法規規定，或與
司法院大法官解釋顯有違反者而言，不包括認定事實不當、不備
理由或理由矛盾之情形。且提起再抗告，依民事訴訟法第495 條
之1第2項準用同法第470條第2項之規定，應於再抗告狀內記載再
抗告理由，表明原裁定有如何合於適用法規顯有錯誤之具體情事
；如未具體表明，或其所表明者與上開規定不合時，應認其再抗
告為不合法，而以裁定駁回。上開規定，依強制執行法第30條之
1 規定，於強制執行程序準用之。本件再抗告人對於原裁定再為
抗告，雖以該裁定適用法規顯有錯誤為由，惟核其再抗告狀所載
內容，係就原法院取捨證據、認定事實、適用法律之職權行使，
所論斷：再抗告人執臺灣高雄地方法院106年度訴字第256號判決
、臺灣高等法院高雄分院108 年度上字第50號確定判決為執行名
義（下稱系爭執行名義），向臺灣臺南地方法院（下稱臺南地院
）民事執行處（下稱執行法院）聲請對相對人強制執行，該執行
名義為有對待給付之判決，即再抗告人負有交付相對人系爭執行
名義附表一所示機台（下稱系爭機台）之對待給付義務，此對待
給付為開始強制執行之要件，再抗告人應證明已為該對待給付之
現實給付或提出，執行法院始得開始強制執行。然系爭機台置於
越南，觀諸再抗告人提出之存證信函，及兩造間往來之電子郵件
內容，無法證明再抗告人已備妥返還系爭機台之退關文件，難認
再抗告人提出給付之準備為符合債之本旨之履行，開始強制執行
之要件即有欠缺，執行法院未先定期命再抗告人補正，逕准予對
相對人強制執行，自有未洽。臺南地院民事庭廢棄執行法院司法
事務官駁回相對人異議之處分，並無不當，因而駁回再抗告人之
抗告等情，指摘為不當，所陳再抗告理由，均屬原法院認定其未
證明已為對待給付之事實當否問題，要與適用法規是否顯有錯誤
無涉。依上說明，其再抗告自非合法。
據上論結，本件再抗告為不合法。依強制執行法第30條之1 ，民
事訴訟法第495條之1第2項、第481條、第444條第1項、第95條、
第78條，裁定如主文。
中    華    民    國   111    年    1     月    19    日
                      最高法院民事第三庭
                          審判長法官  沈  方  維  
                                法官  鍾  任  賜  
                                法官  張  競  文  
                                法官  陳  麗  芬  
                                法官  方  彬  彬  
本件正本證明與原本無異
                                      書  記  官
中    華    民    國   111    年    2     月    10    日